【裁判字號】    97,交聲,322
【裁判日期】    980109
【裁判案由】    違反道路交通管理處罰條例
【裁判全文】
臺灣宜蘭地方法院交通事件裁定         97年度交聲字第322號
移
異  議  人
即受處分人  甲○○
上列受分人因違反道路交通管理處罰條例案件，對於交通部公路
總局臺北區監理所宜蘭監理站於民國97年10月9日所為之處分（
原處分案號：宜監字第裁43-QQ060109號），聲明異議，本院裁
定如下：
    主  文
原處分撤銷。
甲○○駕車行經有燈光號誌管制之交岔路口闖紅燈，處罰鍰新臺
幣壹仟捌佰元，併記違規點數參點。
    理  由
一、按汽（機）車駕駛人，行經有燈光號誌管制之交岔路口闖紅
    燈者，處新臺幣（下同）1,800元以上5,400元以下罰鍰，道
    路交通管理處罰條例第53條第1項及同條例第3條第8款定有
    明文，且汽（機）車駕駛人駕駛汽車違反道路交通管理處罰
    條例第53條規定者，除應依該條所規定之罰鍰處罰外，並予
    記違規點數3點，同條例第63條第1項第3款亦有明文。
二、本件異議人即受處分人甲○○於民國97年8月9日下午5時38
    分許，騎乘車號377-BLB號機車，行經宜蘭縣冬山鄉○○路
    ○段與鹿安路口時，於該路口行車管制號誌已轉變為紅燈，
    表示車輛禁止通行，不得超越停止線或進入路口時，猶騎乘
    上開機車闖越紅燈，經宜蘭縣政府警察局羅東分局警備隊警
    員以受處分人有前揭違規行為而製單舉發。嗣受處分人於應
    到案日期前提出申訴，原處分機關遂於97年10月9日依道路
    交通管理處罰條例第53條第1項之規定，裁處受處分人罰鍰
    1,800元在案。
三、受處分人之異議意旨略以：伊沒有闖紅燈，採證的照片有疑
    義，不是當天的照片云云。經查，證人即舉發員警王騏峰於
    本院具結證述：「我看到機車紅燈亮起之後，未停止而闖紅
    燈」等語明確（見本院卷第22頁筆錄），並有當日採證連續
    拍攝之照片在卷可稽，而依當日採證時連續拍攝之照片可知
    ，受處分人確係騎乘機車於燈光號誌已轉換為紅燈之後，仍
    騎乘機車闖越紅燈無誤，核與證人所證述之情形相符，自堪
    信為真實，至受處分人雖辯稱採證之照片有問題云云，然依
    證人採證之照片觀之，係以連續拍攝之方式而為採證，該數
    幀照片並無受處分人所稱不合之情形甚明，受處分人上開辯
    解，實屬無據，故受處分人確實有於前開時、地行經有燈光
    號誌管制之交岔路口闖紅燈之情事等情，自堪以認定。
四、綜上所述，受處分人確有於前揭時、地騎乘上開機車行經有
    燈光號誌管制之交岔路口闖紅燈之違規行為，事證明確，原
    處分機關依道路交通管理處罰條例第53條第1項及違反道路
    交通管理事件統一裁罰基準及處理細則暨基準表之規定，裁
    處異議人罰鍰1,800元，固非無見，惟如前所述，行為人有
    違反道路交通管理處罰條例第53條第1項之行為者，尚須依
    同條例第63條第1項第3款規定併予記違規點數3點，本件原
    處分機關漏未於裁決書之處罰主文欄上記載併記受處分人違
    規點數3點，即難認為允洽，本件受處分人之異議雖無理由
    ，惟原處分既有不當，自應由本院將原處分撤銷，並仍認受
    處分人有上揭違規行為，依前揭道路交通管理處罰條例第53
    條第1項、第63條第1項第3款及違反道路交通管理事件統一
    裁罰標準之規定，就受處分人上開違規行為裁處受處分人罰
    鍰1,800元，併予記受處分人違規點數3點如主文第2項所示
    ，以資適法。
據上論斷，應依道路交通案件處理辦法第20條前段，裁定如主文
。
中    華    民    國    98    年      1    月    9    日
                  交通法庭法  官  鄭貽馨
以上正本證明與原本無異。
如不服本裁定，應於裁定送達後5日內，向本院提出抗告狀。（
應附繕本）
                          書記官  林嘉萍
中    華    民    國    98    年    1     月    9     日


司法院資訊處製作；財團法人民間司法改革基金會備份。
